臺灣臺中地方法院民事判決　96年度勞簡字第2號
原　　　告　乙○○
被　　　告　技研科科技有限公司
法定代理人　甲○○
訴訟代理人　尤榮福律師
當事人間給付資遣費等事件，本院於民國96年10月17日言詞辯論
終結，判決如下：
    主    文
被告應給付原告新臺幣壹拾壹萬仟佰拾元，及自民國九
十六年七月二十日起至清償日止，按週年利率百分之五計算之利
息。
原告其餘之訴駁回。
訴訟費用新臺幣柒仟佰捌拾元，其中新臺幣壹仟貳佰貳拾元由
被告負擔，餘由原告負擔。
本判決原告勝訴部分得假執行。
    事實及理由
一、按訴狀送達後，原告不得將原訴變更或追加他訴。但擴張或
    減縮應受判決事項之聲明者，不在此限，民事訴訟法第255
    條第1項第3款定有明文。原告於民國96年7月6日提起本件訴
    訟時，於起訴狀內原係請求被告應給付其新臺幣（下同）68
    0,000元，及自起訴狀繕本送達翌日起至清償日止，按週年
    利率5%計算之利息，嗣於起訴狀送達被告後之本院96年9月
    26日言詞辯論期日，將其請求被告給付之金額變更為160,00
    0元，核屬減縮應受判決事項之聲明，揆諸前揭規定，自應
    准許。又原告減縮應受判決事項聲明之結果，使本件訴訟標
    的金額在500,000元以下，則依同法第427條第1項規定，應
    適用簡易程序，合先敘明。
二、本件被告未於言詞辯論期日到場，核無民事訴訟法第386條
    各款所列情形，爰依原告之聲請，由其一造辯論而為判決。
三、原告起訴主張：伊自96年1月19日起至被告公司工作，每月
    薪資為40,000元。然被告於96年5月24日，在伊毫無預警之
    情況下，告知伊將結束營業，終止兩造間之勞動契約，且要
    求伊工作至同年月30日止，其後被告負責人避不見面，復未
    將96年4、5月份之薪資共80,000元給付予伊，則伊得向被告
    請求該2月份之薪資、相當於1個月薪資之預告期間工資40,0
    00元及相當於1個月薪資之資遣費40,000元，合計160,000元
    ，為此提起本件訴訟，並聲明：被告應給付原告160,000元
    ，及自起訴狀繕本送達翌日起至清償日止，按週年利率5%計
    算之利息。被告未於最後言詞辯論期日到場，其於先前言詞
    辯論期日到庭時，對於原告於96年1月19日至5月30日任職於
    被告公司，每月薪資40,000元，兩造間之勞動契約業已終止
    ，然被告未將96年4、5月份之薪資80,000元給付原告等情，
    均不爭執，惟抗辯：被告在96年4月間已向原告預告被告即
    將結束營業，並終止兩造間之勞動契約，故無須給付原告預
    告期間之工資；另原告在被告公司任職未滿1年，依據勞動
    基準法規定，其僅得請求20,000元之資遣費。又原告先前曾
    向被告舉債，且數額已逾原告得請求之薪資與資遣費金額，
    被告援引民法第334條規定主張抵銷，從而原告已不得再向
    被告請求積欠之2個月份工資及資遣費等語，並聲明：駁回
    原告之訴。
四、原告主張其於96年1月19日至5月30日任職於被告公司，每月
    薪資40,000元，被告在96年5月30日結束營業，並以此為由
    終止兩造間之勞動契約，惟未給付原告96年4、5月份之薪資
    共80,000元，亦未給付原告資遣費等事實，為被告所不爭執
    ，且被告自承依原告在其公司任職之時間，其應給付原告之
    資遣費數額為20,000元，則以上事實堪信為真實。
五、原告另主張：被告未向伊預告即於96年5月30日結束營業，
    終止兩造間之勞動契約，應依法給付伊預告期間之工資40,0
    00元等情，為被告所否認，並抗辯：被告於96年4月間即已
    向原告預告將停止營業之事等語。按雇主不可抗力暫停工作
    在一個月以上時，對於繼續工作三個月以上一年未滿之勞工
    ，得於十日前預告終止勞動契約；雇主未預告而終止勞動契
    約者，應給付預告期間之工資，分別為勞動基準法第11條第
    3款、第16條第1項第1款及第3項所明定。被告自96年5月30
    日起即停止營業達1個月以上，且其係以此為由終止兩造間
    之勞動契約等情，業如前述，則其若未先行向原告預告停止
    營業之事而遽予終止契約，原告即得本於前揭規定，請求其
    給付預告期間之工資，是以被告在終止兩造間勞動契約前，
    曾向原告預告一事，係屬有利於被告之事實，依據民事訴訟
    法第277條前段：「當事人主張有利於己之事實者，就其事
    實有舉證之責任」規定，應由被告負舉證責任，然被告就此
    並未舉出任何證據以實其說，則應承受此一利己事實之不能
    證明所生之不利益，是其抗辯係曾依法向原告預告後始終止
    兩造間勞動契約等語，並非可採，原告請求其給付預告期間
    之工資，應屬有據。然承上所述，原告在被告公司工作期間
    為96年1月19日至5月30日，故已滿3個月但未逾1年，揆諸前
    揭規定，原告得請求被告給付之預告期間工資，係相當於其
    10日之薪資13,333元（計算式：40,000x1/3=13,333，元以
    下四捨五入）。是原告有關預告期間工資之請求，在13,333
    元之範圍內為有理由，應予准許，逾該數額部分，尚非有據
    ，應予駁回。
六、綜上，被告應給付原告積欠之2個月薪資80,000元、資遣費
    20,000元及預告期間之工資13,333元，合計113,333元。被
    告雖抗辯：原告先前曾向其舉債，數額已逾原告得請求其給
    付之金額，其得援引民法第334條規定主張抵銷，從而原告
    已不得再向被告請求分文給付等語，惟為原告所否認，且被
    告未能依前引民事訴訟法第277條前段規定，就其對原告享
    有債權，足供其與原告本件請求相抵銷之利己事實負舉證責
    任，自應承受該項事實無法證明所生之不利益，則被告前述
    抵銷之抗辯尚非可採。是原告提起本件訴訟，請求被告給付
    113,333元，及自起訴狀繕本送達被告翌日（即96年7月20
    日）起至清償日止，按週年利率5%計算之利息，為有理由，
    應予准許；逾該數額之請求，為無理由，應予駁回。
七、本判決原告勝訴部分，係本院就民事訴訟法第427條第1項之
    訴訟適用簡易程序所為被告敗訴之判決，應依同法第389條
    第1項第3款規定，依職權宣告假執行。
八、訴訟費用負擔之依據：原告訴請被告給付160,000元所應繳
    納之第一審裁判費1,660元部分，應依民事訴訟法第79條規
    定，定兩造應負擔之金額；至因原告減縮聲明而視同撤回起
    訴之其餘部分裁判費，依民事訴訟第83條第1項前段規定，
    應由原告負擔。
中　　華　　民　　國　　96　　年　　10　　月　　31　　日
                  民事第二庭    法  官  鍾啟煒
正本係照原本作成。
如對本判決上訴，須於判決送達後20日內向本院提出上訴狀。
中　　華　　民　　國　　96　　年　　10　　月　　31　　日
                                書記官
